# 请教陈版，安防系统问题

提问人：mhf706 时间：2020-05-13 21:33:00
陈老师，您好。
乙公司承包甲公司安防工程，双方签署了建设工程施工合同，合同金额 15 万，其中设备 14 万、安装调试费和设计费1 万。
1 、安防系统涉及众多设备，但是单价较小，可否将安防系统整体做为一个固定资产卡片进行核算，盘点时根据设备明细表进行盘点？
2 、该合同为建设工程施工合同，但设备款占比较高，乙方统一开具9%工程服务的发票是否符合税法要求？可否要求设备开具13%货物发票，其他开具9%工程服务发票？
请陈老师给予指导，多谢！

回答人：chenyiwei
这种外购通用软硬件在成本中占绝对比重的系统集成项目，一般采用“销售商品模式”进行会计处理，在完成安装调试并通过初验时一次性确认收入、结转成本。“可否将安防系统整体做为一个固定资产卡片进行核算，盘点时根据设备明细表进行盘点”属于设备的具体管理问题，无定论，可根据该企业的规模和管理要求，结合重要性原则予以处理。税务问题建议咨询税务专业人士意见。